臺灣橋頭地方法院民事判決
111年度橋簡字第72號
原      告  莊和宗  
訴訟代理人  鄭凱元律師
被      告  陳嘉瑜  
訴訟代理人  陳雅娟律師
上列當事人間損害賠償事件，本院於民國111年10月4日言詞辯論
終結，判決如下：
    主  文
原告之訴及假執行之聲請均駁回。
訴訟費用由原告負擔。
    事實及理由
一、按訴狀送達後，原告不得將原訴變更或追加他訴，但擴張或
    減縮應受判決事項之聲明者，不在此限，民事訴訟法第255
    條第1項第3款定有明文。本件原告原請求被告應給付其新臺
    幣（下同）1,351,124元，及自起訴狀繕本送達翌日起至清
    償日止，按週年利率5％計算之利息，嗣於本院審理時原告變
    更訴之聲明，請求被告應給付其226,379元，及自起訴狀繕
    本送達翌日起至清償日止，按週年利率5％計算之利息等語（
    見本院卷第275頁）。經核原告所為訴之變更，屬減縮應受
    判決事項之聲明，參諸前揭規定，應予准許。　　
二、原告主張：被告於民國109年9月17日8時13分許，酒後駕駛車
    牌號碼0000-00號自用小客車，沿高雄市仁武區水管路由西
    往東方向行駛內側快車道，行經該路段與水管路465巷之交岔路
    口，欲左轉水管路465巷時，本應注意飲用酒類後吐氣所含
    酒精濃度達每公升0.15毫克以上者，不得駕車，且轉彎車應
    注意車前狀況，而依當時狀況，並無其他不能注意之情形，
    竟疏未注意及此，未禮讓直行車先行即貿然左轉，適有原告騎乘
    車牌號碼000-000號普通重型機車，沿水管路由東往西方向行
    駛慢車道至該處直行，雙方因而發生碰撞，致原告人車倒地
    （下合稱系爭事故），受有創傷性主動脈損傷併主動脈及縱
    隔血腫、左側骨盆骨折、左髖臼骨折及髖關節脫位、左坐骨
    神經損傷、左膝撕裂傷、右第一、第二、第三、第四趾撕裂
    傷、右腹股溝撕裂傷、右大腳趾遠端蹠骨骨折、四肢多處擦
    挫傷等傷害（下稱系爭傷害）。原告因而支出醫療費用193,
    990元、看護費用60,000元，且因系爭傷害，自109年10月起
    至110年3月止，共計6個月無法工作，受有薪資損失96,302
    元，又遺留有左髖神經叢損傷併垂足之傷害，經判定為機能
    喪失併左足五趾生理運動範圍喪失2分之1，對於原告正常之
    施力、負重及行走運動能力均有影響，經鑑定認為達減損勞
    動能力8％之程度，因此受有勞動能力減損之損失607,345元
    ，暨請求精神慰撫金100萬元，合計1,957,634元。另兩造間
    過失比例，分別為原告六成、被告四成，從而，被告應賠償
    783,054元（計算式：1,957,634元X40％=783,054元，元以下
    四捨五入），再扣除原告已領取之強制汽車責任險保險金55
    6,675元，被告尚應賠償原告226,379元（計算式：783,054
    元-556,675元=226,379元）。並聲明：㈠如變更後之聲明所
    示。㈡願供擔保，請准宣告假執行。
三、被告則以：系爭事故之發生是原告騎車未遵守交通規則，闖
    紅燈及超速所致，被告並無過失，且被告於系爭事故後吐氣
    所含酒精濃度僅達每公升0.22毫克，又經員警對被告施以直
    線測試、平衡動作、畫同心圓等項目，結果均正常，測試觀
    察記錄表上亦無勾選任何不能安全駕駛之原因，是被告就系
    爭事故並無過失。縱認被告有過失，原告之底薪為21,000元
    ，主張薪資卻包括出差伙食、案件獎金、全勤獎金，顯無理
    由。再者，被告所駕車輛也因系爭事故受有損壞，被告因而
    支出修繕費38,300元，被告主張抵銷。又原告請求之精神慰
    撫金數額過高等語，資為抗辯。並聲明：㈠原告之訴駁回。㈡
    如受不利判決，願供擔保，請准宣告免為假執行。
四、本件原告主張其於109年9月17日8時13分許騎乘上開機車沿
    高雄市仁武區水管路由東往西方向行駛，時值被告駕駛上開
    車輛沿水管路由西往東方向行駛內側快車道，行經該路段與水
    管路465巷之交岔路口，左轉水管路465巷，兩造於上開路口
    發生碰撞之系爭事故，造成原告受有系爭傷害，因而支出醫
    療費用193,990元之事實，業據提出義大醫療財團法人義大
    醫院（下稱義大醫院）診斷證明書、住院收據、門診收據等
    件為證，且有本院依職權向高雄市政府警察局交通大隊調閱
    系爭事故之相關案卷（內含道路交通事故初步分析研判表、
    道路交通事故現場圖、道路交通事故調查報告表、調查筆錄
    、當事人酒精測定紀錄表、刑法第一百八十五條之三案件測
    試觀察紀錄表、現場照片等資料，本院卷第71至145頁）佐
    憑，被告固不爭執，惟被告仍以前開情詞置辯，是本件爭點
    厥為：㈠被告是否應負過失侵權行為之賠償責任？㈡如是，原
    告得請求之金額為何?經查：
　㈠被告是否應負過失侵權行為之賠償責任?
　⒈經查，原告於警詢時陳稱：我騎車沿水管路東往西方向直行
    ，行駛至肇事路口時，號誌是圓形綠燈，我車速約70公里，
    對方是行駛水管路東向西要左轉，我來不及反應就撞上去了
    等語，且觀之行車紀錄器影像擷取照片及肇事路口之號誌時
    序表，可見系爭事故發生前，水管路快車道東向號誌為綠燈，
    被告通過該路口左轉水管路465巷時，水管路慢車道西向號誌
    為紅燈，而該路口號誌運作正常，又在設有快慢車道分隔線
    之慢車道，時速不得超過40公里，是原告顯有闖紅燈及超速
    之情事，且本件經送鑑定且鑑定意見據復：莊和宗闖紅燈，超
    速，為肇事主因等語，有高雄市政府交通局車輛行車事故鑑定
    委員會鑑定意見書在卷可參（見本院卷第25至27頁）。是被告
    辯稱系爭事故發生係因原告闖紅燈、超速所致乙節，非無依
    據，被告依據燈號行駛，原告超速闖越紅燈致發生系爭事故
    ，難謂被告對本件車禍之發生有過失。而原告告訴被告過失
    傷害之案件，並經臺灣橋頭地方檢察署檢察官以110年度偵
    字第4719號不起訴處分確定，有不起訴處分書在卷可佐（本
    院卷第165至167頁），且據本院調閱上開刑案卷宗屬實，益
    徵被告對於系爭事故之發生，並無過失可言。
　⒉本件原告雖主張被告於系爭事故發生時為酒駕，顯然其生理
    已產生注意力、反應力、判斷力下降之情形，導致無法注意
    車前狀況及採取必要之安全措施，足見本件被告對於系爭事
    故之發生，應負有過失責任云云。惟查，本件肇事係因原告
    騎乘機車違規超速、闖紅燈所致，已如前述。再者，據被告
    於接受交通警察詢問時表示撞上了才知道（發現危害狀況）
    ，採取煞車等語（本院卷第136頁），復參諸本件道路交通
    事故現場圖（本院卷第129頁），可知員警到場時，被告所
    駕車輛之車頭至原告所騎機車散落物位置為7.3公尺，顯然
    被告一發現遭原告騎車撞上時，立即踩煞車後隨即停下，則
    被告之注意力、反應力似未受到酒精影響。又被告於肇事後
    經警對其施以直線測試、平衡動作、畫同心圓等檢測項目，
    各項檢測結果均正常，有刑法第185條之3案件測試觀察紀錄
    表1份在卷可稽（本院卷第142至143頁），且測試觀察紀錄
    表並無勾選任何具體不能安全駕駛原因，益徵被告駕車於上
    開路口，依法正常左轉水管路465巷後旋遭超速闖紅燈之原
    告騎車撞擊，自與被告是否因酒醉駕車而肇事無涉。是原告
    所為之上開主張，洵屬無據，要無憑採。至於上開鑑定意見
    書雖認被告酒精濃度超過規定，為肇事次因，與本院前開認
    定不同，為本院所不採，併此敘明。
　㈡如是，原告得請求之金額為何?
　　被告就系爭事故之發生，並無過失，已如前述，此外，原告
    就系爭事故肇因於被告其他應盡注意義務之違反，或被告並
    無已盡相當之注意仍不足以防止系爭事故發生之情，亦未提
    出說明及適當之舉證，揆諸前引規定及說明，原告就系爭事
    故所生損害之請求，為無理由，應予駁回。前揭爭點即無再
    予贅述之必要。
五、綜上所述，原告本於民法侵權行為之法律關係，請求被告給
    付226,379元，及自起訴狀繕本送達翌日起至清償日止，按
    週年利率5％計算之利息，為無理由，應予駁回。原告之訴既
    經駁回，其假執行之聲請亦失所附麗，應併予駁回。
六、本件事證已臻明確，兩造其餘攻擊防禦方法及未經援用之證
    據，經本院審酌後認對判決結果不生影響，爰不逐一論列 
    ，附此敘明。
七、訴訟費用負擔之依據：民事訴訟法第78條。　　
中　　華　　民　　國　　111 　年　　10　　月　　20　　日
    　　　　　　　橋頭簡易庭　法　　　官  郭育秀
以上正本係照原本作成。
如不服本判決，應於送達後20日內，向本院提出上訴狀並表明上
訴理由，如於本判決宣示後送達前提起上訴者，應於判決送達後
20日內補提上訴理由書（須附繕本）。
中　　華　　民　　國　　111 　年　　10　　月　　21　　日
　    　　　　　　　　　　　　書　記　官  塗蕙如